【裁判字號】    98,簡上,397
【裁判日期】    980804
【裁判案由】    詐欺
【裁判全文】
臺灣桃園地方法院刑事判決             98年度簡上字第397號
上  訴  人
即  被  告  甲○○
上列被告因詐欺案件，經檢察官聲請簡易判決處刑，經本院以97
年度壢簡字第2256號，民國98年2 月12日第一審簡易判決（檢察
官聲請簡易處刑案號：97年度偵字第15736 號）後，上訴人不服
提起上訴，本院管轄之第二審合議庭判決如下︰
    主  文
上訴駁回。
    事  實  及  理  由
一、本件經本院管轄第二審之合議庭審理結果，認原審以被告甲
    ○○犯刑法第30條第1 項前段、第339 條第1 項之幫助詐欺
    取財罪，判處被告有期徒刑3 月，並諭知易科罰金之折算標
    準為以新臺幣（下同）1,000 元折算1 日，經核其認事用法
    及量刑均無不當，應予維持，並引用第一審判決書所記載之
    事實、證據及理由（詳如附件）。
二、被告甲○○雖上訴略稱：伊剛當完兵初踏社會，又急於找工
    作負擔家計，看報紙應徵工作，對方要求伊申辦帳戶，並提
    供存摺、金融卡及密碼，伊不疑有他，就依對方指示將帳戶
    、金融卡及密碼一併裝在袋子裏放置於對方指定處所，就聯
    絡不上對方，伊亦為被害人等語。惟查，被告交付其帳戶之
    存摺、金融卡及密碼給該詐欺集團成員時，應具有幫助該詐
    欺集團犯詐欺取財罪之不確定故意，原判決業已於事實及理
    由欄三、四點敘述甚詳，甚至被告於本院審理時竟就放置存
    摺、金融卡及密碼之地點無法記憶，先供稱：「他叫我把東
    西包起來裝在一個袋子，放在便利商店垃圾筒附近」等語，
    經提示其於警詢係陳述放置於花圃中後，又改稱：「是的…
    密碼寫在一張紙上，一樣放在袋子內，一起放在花圃」等語
    ，並稱：「因為被逼到…在外面有欠朋友三、五萬元，所以
    急著找工作…應徵的時候，他叫我丟在那邊，所以就被騙了
    」、「我們的對話內容是他叫我去申請一個新的帳號，叫我
    把它放在花圃…當時被逼到，急了沒有想那麼多」等語，可
    見被告自始至終連應徵工作之對象、工作內容均一無所知，
    且對於為何需要申辦帳戶，並提供帳戶存摺、金融卡及密碼
    ，亦無所悉，故對於對方之意其實在藉詞索要其帳戶使用一
    節，亦非全無認識之可能。況依被告所述，其並未親自交付
    對方，甚至隨意扔置於大眾出入之場所，竟未擔心遭其他人
    拾獲或心生懷疑，事後亦未追問對方是否已拿到帳戶存摺、
    金融卡及密碼，甚至亦不知如何取回或控管該帳戶，直到警
    察通知才稱受騙，惟亦未留下任何聯繫電話或方式供警察追
    察，實有違常情，且其就交付地點之重要而不易遺忘之點，
    竟前後供述不同，顯見其所辯確屬事後卸責之詞，尚無可採
    ，其上訴並無理由，應予駁回。至被告嗣後請求與被害人乙
    ○○和解部分，與本院事實認定無關，且被害人經本院通知
    後並未到庭，被害人既無到庭及和解義務，法院亦無強制力
    命被害人到庭之權力，自無再傳訊被害人之必要，附此敘明
    。
三、被害人乙○○於警詢中之陳述，及前述附件內之各項證據方
    法，即本案所引用之供述及非供述證據，經檢察官及被告於
    準備程序均表示不爭執各該證據之證據能力，且亦查無依法
    應排除其證據能力之情形，是所引用證據均具有證據能力，
    亦併敘明。
據上論斷，依刑事訴訟法第455 條之1 第1 項、第3 項、第373
條、第368 條，判決如主文。
本案經檢察官顏世翠到庭執行職務。
中    華    民    國    98    年    8     月    4     日
                  刑事第七庭  審判長法  官  蕭世昌
                                    法  官  連雅婷
                                    法  官  陳筱蓉
以上正本證明與原本無異。
不得上訴。
                                    書記官  陳恩如
中    華    民    國    98    年    8     月    4     日


司法院資訊處製作；財團法人民間司法改革基金會備份。
